臺灣臺北地方法院刑事判決　　　　　　　96年度交易字第47號
公　訴　人　臺灣臺北地方法院檢察署檢察官
被　　　告　甲○○
上列被告因公共危險案件，經檢察官聲請以簡易判決處刑（九十
五年度偵字第一三三一三號），本院受理後（受理案號為九十五
年度店交簡字第三七二號），認不宜以簡易判決處刑，改依通常
程序處理，而本院於通常程序之準備程序進行中訊問被告，被告
先就被訴事實為有罪之陳述，經告以簡式審判之旨，並聽取當事
人之意見後，裁定行簡式審判程序後，判決如下：
    主  文
甲○○服用酒類，不能安全駕駛動力交通工具而駕駛，累犯，處
罰金新臺幣柒萬貳仟元，如易服勞役，以新臺幣壹仟元折算壹日
。
    事  實
一、甲○○前於(一)民國八十七年間，因違反麻醉藥品管理條例案
    件，經臺灣高等法院以八十七年度上易字第二三三號判決判
    處有期徒刑七月確定；又於(二)八十七年間，因違反麻醉藥品
    管理條例案件，經臺灣基隆地方法院（下稱基隆地院）以八
    十六年度訴字第六二０號判決判處有期徒刑五年三月，其不
    服乃提起上訴，經臺灣高等法院以八十七年度上訴字第一六
    一六號判決判處有期徒刑五年六月確定，上開(一)、(二)案件經
    臺灣高等法院以八十七年度聲字第一四二三號裁定定應執行
    有期徒刑五年十月確定，而於九十一年四月十一日縮短刑期
    假釋出監，其於假釋期間再犯罪，乃遭撤銷假釋，復於(三)九
    十二年間，因犯業務過失傷害罪，經基隆地院以九十三年度
    基交簡字第一０七號判決判處拘役四十日確定，乃於九十三
    年五月二十八日入監接續執行上開(一)、(二)案件之殘刑一年七
    月九日及上開(三)案件，嗣於九十五年一月二十一日縮刑期滿
    執行完畢。
二、甲○○於九十五年五月二十六日凌晨一時許，與友人相偕至
    宜蘭縣宜蘭市某麵攤處，服用酒類高粱酒半瓶後，已達於反
    應較慢、感覺減低並影響駕駛而不能安全駕駛動力交通工具
    之狀態後，仍於同日凌晨四時許，駕駛動力交通工具即車號
    三００－ＣＢ號營業小客車在道路上行駛，迨於同日凌晨五
    時許，甲○○駕駛上開汽車行經臺北縣石碇鄉○○○路宜蘭
    往臺北方向四十九公里處，失控撞及對向由乙○○所駕駛車
    號ＩＭ－一八三號營業大貨車而肇事，乃報警處理，為警在
    臺北縣坪林鄉○○○路三十九公里處予以攔停，對甲○○測
    試其飲酒後吐氣所含酒精成份，發現其吐氣所含酒精成份每
    公升已達０．七一毫克，而知上情。
三、案經臺北縣政府警察局新店分局報告臺灣臺北地方法院檢察
    署檢察官偵查後，聲請以簡易判決處刑，本院受理後，認不
    宜以簡易判決處刑，改依通常程序處理。
    理  由
一、證據之認定：
    上開事實二之部分，有酒精測試單、臺北縣警察局舉發違反
    道路交通管理事件通知單、刑法第一百八十五條之三案件測
    試觀察紀錄表及生理平衡檢測表各一份在卷可證（偵查卷第
    十五頁、第二三頁至第二五頁參照），且被告甲○○於本院
    九十六年四月二十六日審理時對於上開事實二之部分亦供承
    不諱（本院當日審判筆錄參照）；按行為人飲酒後如其呼氣
    酒精濃度達於每公升０．五毫克時，即有反應較慢、感覺減
    低及影響駕駛之輕到中度中毒症狀，此有行政院國軍退除役
    官兵輔導委員會臺北榮民總醫院（下稱臺北榮民總醫院）八
    十八年八月五日（八八）北總內字第二六八六八號函一份附
    本院卷可稽，且行為人飲酒後其呼氣中酒精濃度如已達於每
    公升０．五五毫克，其肇事率為一般未飲酒者之十倍，此亦
    有中央警察大學交通學系暨交通管理研究所教授蔡中志之研
    究報告一紙附本院卷可憑，且被告駕駛交通動力工具行經臺
    北縣石碇鄉○○○路宜蘭往臺北方向四十九公里處，失控撞
    及對向由乙○○所駕駛車號ＩＭ－一八三號營業大貨車而肇
    事之事實，亦有道路交通事故現場圖、道路交通事故調查報
    告表(一)、(二)各一紙及現場照片十二幀在卷可憑（偵查卷第八
    頁至第十四頁、第十八頁及第十九頁參照），故被告經警測
    試其呼氣酒精成份為０．七一毫克，依照臺北榮民總醫院上
    開函文、前揭學者之研究及被告駕車後業已肇事之事實，顯
    已達到服用酒類後不能安全駕駛動力交通工具之狀態，是依
    (一)上開酒精測試單一紙、(二)上開臺北市政府警察局舉發違反
    道路交通管理事件通知單一紙、(三)上開刑法第一百八十五條
    之三案件測試觀察紀錄表及生理平衡檢測表各一份、(四)臺北
    榮民總醫院上開函文、(五)前揭學者之研究報告、(六)道路交通
    事故現場圖、道路交通事故調查報告表(一)、(二)各一紙及現場
    照片十二幀等補強證據皆足資擔保被告於本院審理中所為之
    上開任意性自白具有相當程度之真實性，而得使本院確信被
    告前述自白之犯罪事實確屬真實，從而依刑事訴訟法第一百
    五十六條第一項及第二項之規定，本院自得依被告前述自白
    及各該補強證據認定被告確有上開服用酒類，不能安全駕駛
    動力交通工具而駕駛之犯行，本件事證明確，被告之犯行堪
    以認定。
二、論罪科刑之法律適用：
  (一)核被告甲○○所為，係犯刑法第一百八十五條之三之服用酒
    類，不能安全駕駛動力交通工具而駕駛罪。
  (二)查被告有如事實一之部分所載之犯罪科刑執行情形，有臺灣
    高等法院被告全國前案紀錄表一份等件在卷可稽，其前受有
    期徒刑執行完畢，於五年以內故意再犯本件有期徒刑以上之
    罪，為累犯，應依刑法第四十七條第一項之規定加重其刑。
  (三)爰審酌被告犯罪之方法、所生危害，及其犯後業已坦承犯行
    、態度良好等一切情狀，量處如主文所示之刑。又被告行為
    時之修正前刑法第四十二條第二項前段規定：「易服勞役以
    一元以上三元以下折算一日。但勞役期限不得逾六個月。」
    ，並依修正前罰金罰鍰提高標準條例第二條前段（現已刪除
    ）規定，就其原定數額提高為一百倍折算一日，則被告行為
    時之易服勞役折算標準，應以銀元一百元以上三百元以下折
    算一日，經依現行法規所定貨幣單位折算新臺幣條例予以折
    算後，應以新臺幣三百元以上九百元以下折算一日。惟九十
    五年七月一日修正公布施行之刑法第四十二條第三項前段規
    定：「易服勞役以新臺幣一千元、二千元或三千元折算一日
    。但勞役期限不得逾一年。」，比較修正前後之易服勞役折
    算標準，應以修正後之規定較有利於被告，爰依修正後之刑
    法第四十二條第三項之規定，諭知易服勞役之折算標準。
據上論斷，應依刑事訴訟法第四百五十二條、第二百七十三條之
一第一項、第二百九十九條第一項前段，刑法第二條第一項、第
一百八十五條之三、第四十七條第一項、第四十二條第三項，刑
法施行法第一條之一，判決如主文。
本案經檢察官郭瑜芳到庭執行職務。
中　　華　　民　　國　　96　　年　　5 　　月　　10　　日
　　　　　　　　　刑事第九庭    法　官　林怡秀
本件正本證明與原本無異。
如不服本判決，應於判決送達後十日內，向本院提出上訴狀。
　　　　　　　　　　　　　　　　書記官　林義盛
中　　華　　民　　國　　96　　年　　5 　　月　　10　　日
附錄本案論罪科刑法條全文：
中華民國刑法第一百八十五條之三
服用毒品、麻醉藥品、酒類或其他相類之物，不能安全駕駛動力
交通工具而駕駛者，處一年以下有期徒刑、拘役或三萬元以下罰
金。
